【裁判字號】    98,審易,1611
【裁判日期】    981211
【裁判案由】    侵占
【裁判全文】
臺灣桃園地方法院刑事判決            98年度審易字第1611號
公  訴  人  臺灣桃園地方法院檢察署檢察官
被      告  甲○○
上列被告因侵占案件，經檢察官提起公訴（98年度偵字第15420
號），嗣於本院準備程序進行中，被告就被訴事實為有罪之陳述
，經本院告知簡式審判程序意旨，並聽取公訴人及被告之意見後
，本院合議庭裁定改由受命法官獨任依簡式審判程序審理，並判
決如下：
    主  文
    甲○○意圖為自己不法之所有，而侵占對於業務上所持有之
    物，累犯，處有期徒刑陸月，如易科罰金，以新臺幣壹仟元
    折算壹日；又意圖為自己不法之所有，而侵占對於業務上所
    持有之物，處有期徒刑陸月，如易科罰金，以新臺幣壹仟元
    折算壹日。應執行有期徒刑拾月，如易科罰金，以新臺幣壹
    仟元折算壹日。
    事  實
一、甲○○前於民國89年間因偽造貨幣案件，經臺灣高等法院以
    89年度上訴字第2239號判決判處有期徒刑3 年2 月，嗣經最
    高法院以89年度台上字第6288號判決駁回上訴確定，於91年
    11 月11 日縮刑假釋併付保護管束出監，迄93年1 月6 日保
    護管束期滿，未經撤銷假釋，其未執行之刑，以已執行論（
    於本案犯罪事實(一)構成累犯）。甲○○自96年10月1 日起至
    98年5 月12日止，任職於帝鷹企業有限公司（下稱帝鷹公司
    ）擔任北區業務員，負責銷售、收款及倉管等業務，工作內
    容包含自桃園縣中壢市內定里8 鄰下內壢11之31號之帝鷹公
    司倉庫領出貨物交付客戶及向客戶收取款項等，為從事業務
    之人。詎其仍不知悔改，分別為下列犯行：
  (一)意圖為自己不法之所有，基於業務侵占之單一行為決意，自
    97年11月中旬某日起至98年3 月底某日止，利用客戶訂貨時
    ，請客戶多買件數，而不填至訂貨單及出貨單內，領貨時則
    由不知情之推高機司機自上開倉庫多領貨物，將貨物交予客
    戶，並要求客戶將多買件數之貨款直接交付予被告，以此方
    法，接續將其負責保管價值總計達新臺幣（下同）8 萬5,00
    0 元之KC- 模板60cm*6尺*6分（偏）計60片、TC- 模板
    40cm*6尺*6分計20片、夾板3'*6'*5 分（虹牌）計160 片
    、夾板3'*6'*5 分（虹B）計60 片（起訴書漏載，另予補
    充），予以侵占入己，變賣予客戶，嗣經帝鷹公司於98年3
    月8 日派員至倉庫抽檢後發覺上情。
  (二)又於98年1 月下旬某日，在桃園縣平鎮市○○路某處，向帝
    鷹公司客戶楊士弘收取貨款3 萬9,816 元後，竟意圖為自己
    不法之所有，另行起意將前開款項侵占入己，花用殆盡，而
    未繳回帝鷹公司，嗣經帝鷹公司於98年4 月間向客戶楊士弘
    催討貨款時發覺上情。
二、案經帝鷹公司訴請臺灣桃園地方法院檢察署檢察官偵查起訴
    。
    理  由
一、本案被告甲○○所犯之罪，並非法定刑為死刑、無期徒刑或
    最輕本刑3 年以上有期徒刑之罪，亦非高等法院管轄第一審
    之案件，而被告於準備程序中就被訴事實已為有罪之陳述，
    經本院告知簡式審判程序之旨，並聽取公訴人及被告之意見
    後，本院合議庭乃依刑事訴訟法第273 條之1 第1 項規定，
    裁定由受命法官獨任進行簡式審判程序，合先敘明。
二、上揭事實，業據被告甲○○於檢察事務官詢問時及本院審理
    時均坦承不諱，核與證人即告訴代理人蔡孟嘉於檢察事務官
    詢問時證述之情節相符，並有被告任職證明書、薪資劃撥轉
    帳明細表、廠房租賃契約書、桃園倉庫成品庫存表及帝鷹公
    司97年11月請款明細表各1 紙、統一發票及出貨單各2 張等
    資料在卷可稽，足認被告上開任意性之自白與事實相符，堪
    以採信。綜上，本件事證明確，被告犯行已堪認定，應予依
    法論科。
三、核被告甲○○所為，均係犯刑法第336 條第2 項之業務侵占
    罪。按刑法上所稱之接續犯，係指數個在同時同地或密切接
    近之時地，侵害同一法益之行為，因各舉動之獨立性極為薄
    弱，社會通念認為無法強行分開，乃將之包括視為一個行為
    之接續進行，給予單純一罪之刑法評價（最高法院96年度台
    上字第787 號判決參照）。本件被告於97年11月中旬某日起
    至98年3 月底某日止之擔任帝鷹公司北區業務員期間內，利
    用其可自上開倉庫取出貨物之機會，請客戶多買件數，並要
    求客戶將多買件數之貨款直接交付予被告，接續將價值8 萬
    5,000 元之模版及夾板變易持有為所有，侵占入己後變賣予
    客戶，顯係基於單一犯罪決意接續為之，其行為時間、地點
    極為密接，所侵害者復為相同之財產法益，於法律評價上應
    屬接續犯之實質上一罪，而論以一罪為已足。被告所犯上開
    2 次業務侵占罪，犯意各別，行為互殊，應分論併罰。又被
    告有如上開事實欄一所載之科刑及執行紀錄，有臺灣高等法
    院被告前案紀錄表1 份在卷足憑，其受徒刑之執行完畢後5
    年內故意再犯本件犯罪事實(一)之有期徒刑以上之罪，為累犯
    ，應依刑法第47條第1 項之規定，加重其刑。本院審酌被告
    因一時失慮致罹刑章，及被告之犯罪動機、素行、智識程度
    、犯後坦承犯行，態度良好，且與告訴人帝鷹公司達成和解
    並賠償其損害等情狀，認被告就犯罪事實(一)部分依前開累犯
    加重事由後宣告法定最低本刑，仍嫌過重，並參酌刑法第60
    條，依法律加重或減輕者，仍得依前條之規定酌量減輕其刑
    之規定，爰依刑法第59條規定，減輕其刑，而分別量處如主
    文所示之刑，並分別諭知易科罰金之折算標準。又依98年6
    月19日公布之司法院大法官會議解釋第662 號：「中華民國
    九十四年二月二日修正公布之現行刑法第四十一條第二項，
    關於數罪併罰，數宣告刑均得易科罰金，而定應執行之刑逾
    六個月者，排除適用同條第一項得易科罰金之規定部分，與
    憲法第二十三條規定有違，並與本院釋字第三六六號解釋意
    旨不符，應自本解釋公布之日起失其效力。」，故對於數罪
    併罰，數宣告刑均得易科罰金，而定應執行之刑超過6 個月
    之案件，依司法院大法官會議解釋第366 號、第662 號解釋
    意旨，仍得易科罰金。是本件被告甲○○所犯各罪之宣告刑
    既均得易科罰金，雖經本院合併定應執行刑為有期徒刑10月
    ，揆諸上開解釋意旨，本院自應就其應執行之刑諭知易科罰
    金之折算標準，附此敘明。
據上論斷，應依刑事訴訟法第273 條之1 第1 項、第299 條第1
項前段，刑法第336 條第2 項、第47條第1 項、第60條、第59條
、第41條第1 項前段、第51條第5 款，刑法施行法第1 條之1 第
1 項、第2 項前段，判決如主文。
本案經檢察官黃怡菁到庭執行職務。
中    華    民    國    98    年   12    月     11    日
                        刑事庭  法  官  鍾雅蘭
以上正本證明與原本無異。
如不服本判決，得自收受送達之翌日起10日內向本院提出上訴狀
（應附繕本），其未敘述上訴理由者，應於上訴期間屆滿後20日
內補提理由書狀於本院，上訴於臺灣高等法院。
                                書記官  楊郁馨
中    華    民    國    98    年   12    月     11    日
附錄本案論罪科刑法條：
中華民國刑法第336 條第2 項
對於業務上所持有之物，犯前條第1 項之罪者，處6 月以上5 以
下有期徒刑，得併科3 千元以下罰金。


司法院資訊處製作；財團法人民間司法改革基金會備份。
